# 关于商誉减值方法

提问人：cfshichunsheng 时间：2020-02-17 14:49:13
陈版，您好。
证监会商誉减值风险提示发布前的通常实务做法，即以净资产为资产组账面价值，可收回金额是税后现金流量和税后折现率计算的经营性资产价值并对溢余资产、非经营性资产和负债以及营运资金变动的影响进行调整，并扣除带息负债后的股权权益价值（方法一）。问题（ 1 ）这种方法是否在商誉减值风险提示发布后不能在使用？（ 2 ）与目前常用的以长期资产（包含商誉）为资产组账面价值，可收回金额以税前现金流量和税前折现率计算（方法二）有何实质性差异？（ 3 ）方法一中净资产的账面价值中是否应扣除所得税的相关影响（如递延所得税、应交税费）。

回答人：chenyiwei
1 、该方法不建议继续使用。
2 、该方法实际上是评估股权投资的可收回金额，而不是合并报表层面资产组的可收回金额。在资产组账面价值的确定、未来现金流的估计和折现方面都存在不符合资产减值准则规定之处。例如折现用的现金流的股权现金流量而不是资产组未来现金流量。
3 、方法一因为是税后现金流量用税后折现率折现，所以分子现金流是扣除缴纳所得税的金额。相应地，递延所得税资产／负债和应交所得税均应纳入资产组账面价值。